臺灣高等法院刑事裁定
110年度抗字第1516號
抗  告  人  呂紫媛




上列抗告人即被告因聲請具保停止羈押案件，不服臺灣桃園地方
法院中華民國110年8月31日裁定（110年度聲字第2629號），提
起抗告，本院裁定如下：
    主  文
抗告駁回。
    理  由
一、原裁定意旨略以：本件抗告人即被告呂紫媛（下稱被告）因
    犯搶奪罪案件，前經原審訊問後，認其涉犯刑法第325條第1
     項之搶奪罪，犯罪嫌疑重大，且經通緝到案，有逃亡之事
    實，非予羈押顯難確保日後審判或執行程序之順利進行，爰
    對被告自民國110年6月19日起予以羈押。原審衡諸被告坦承
    其涉犯搶奪罪之犯罪事實，與卷內其他事證相核，足認被告
    涉犯本案罪嫌重大，且被告有遭通緝之紀錄，衡諸趨吉避凶
    之人之常情，被告逃亡以規避審判及後續執行程序之可能性
    自屬較高，再參酌國家刑罰權遂行之公益及被告人身自由之
    私益等利益衡量，原審認對被告維持羈押處分尚屬適當、必
    要，且該羈押之必要性尚無從以具保或限制住居等手段替代
    。此外，本件亦核無刑事訴訟法第114條各款之事由。綜上
    ，本件聲請，自難准許，爰依刑事訴訟法第220條規定予以
    駁回等語。
二、抗告意旨略以：被告所涉搶奪案件業經原審以110年度訴緝
    字第41號判處有期徒刑1年，羈押3個月內已判刑，為何要延
    長羈押，本案也無同案人在外，並無逃亡之必要，應可停止
    羈押。法院雖認被告有通緝到案有逃亡之可能，但被告都有
    配合警方，而被告因身體甲狀腺機能問題，甲狀腺越來越腫
    大，吞口水會刺痛，及心臟近2、3個禮拜會疼痛絞痛，看守
    所內只能做檢查，但也查不出病名，只能開備用藥給被告服
    用，需要到外面醫院做更好的檢查，希望能給予被告新臺幣
    2至3萬元具保之機會，被告在出所後是返家居住，收到執行
    通知可自行至法院報到，也願意到家中附近派出所報到云云
    。
三、按被告經法官訊問後，認為犯罪嫌疑重大，而有逃亡或有事
    實足認為有逃亡之虞者，非予羈押，顯難進行追訴、審判或
    執行者，得羈押之，刑事訴訟法第101條第1項第1款定有明
    文。而被告有無繼續羈押之必要，應許由法院斟酌訴訟進行
    程度及其他一切情事而為認定（最高法院46年度台抗字第6
    號判例參照）。再法院對被告執行之羈押，本質上係為使訴
    訟程序得以順利進行或為保全證據或為保全對被告刑罰之執
    行之目的，而對被告所實施之剝奪人身自由之強制處分，是
    關於羈押與否之審查，其目的僅在判斷有無實施羈押強制處
    分之必要，並非認定被告有無犯罪之實體審判程序，相關證
    據只須達釋明之程度即可，而不必至確信之程度，故關於羈
    押之要件，無須經嚴格證明，以經釋明得以自由證明為已足
    ，至於被告是否成立犯罪，乃本案實體上應予判斷之問題。
    故被告有無羈押之必要，法院僅須審查被告犯罪嫌疑是否重
    大、有無羈押原因、以及有無賴羈押以保全偵審或執行之必
    要，由法院就具體個案情節予以斟酌決定，如就客觀情事觀
    察，法院許可羈押之裁定或延長羈押之裁定，在目的與手段
    間之衡量並無明顯違反比例原則情形，即無違法或不當可言
    。
四、經查：
　㈠本件被告因涉搶奪案件，前經原審訊問後，認被告涉犯刑法
    第325條第1項之搶奪罪，犯罪嫌疑重大，且被告經通緝到案
    ，有逃亡之事實，有刑事訴訟法第101條第1項之羈押原因，
    且有羈押之必要，而於110年6月19日裁定羈押。嗣被告聲請
    具保停止羈押，衡諸被告所涉搶奪之犯行業經原審於110年8
    月19日以110年度訴緝字第41號判處有期徒刑1年，足認其犯
    罪嫌疑重大，又被告係經通緝到案，併參諸趨吉避凶、不甘
    受罰要屬基本人性，堪認被告逃亡以規避審判及後續執行程
    序之可能性甚高，為使後續審判、執行程序得以順遂進行，
    並權衡國家刑事司法權之有效行使、社會秩序及公共利益、
    被告人身自由之私益及防禦權受限制之程度，若僅採取具保
    、責付或限制住居等替代手段，不足以確保後續審判或將來
    執行程序之順利進行，本件具有羈押之必要性，不能以具保
    、限制住居、向警局報到等侵害較小之手段代替，另本件亦
    查無刑事訴訟法第114條各款之事由，綜上，因認前開刑事
    訴訟法第101條第1項第1款之羈押原因及必要性尚未消滅，
    爰駁回被告之聲請等情，經核於法並無不合。
　㈡被告雖以上情提起抗告。惟查：
　⒈本件被告前曾因傳拘不到而通緝到案，已有逃亡之事實，業
    如前述。衡以被告所涉本件犯罪對社會秩序之危害程度及情
    節非輕，經審酌國家社會公益及被告之基本權利，就其目的
    與手段依比例原則權衡，為確保日後審判程序與執行得以順
    利進行，對於被告施以羈押處分，尚屬適當、必要，合乎比
    例原則，尚無從以具保或限制出境等手段替代羈押。從而，
    被告泛稱其無逃亡之虞云云，尚非可採。
　⒉被告陳稱其甲狀腺腫大，且其心臟半夜會絞痛，希望能出去
    醫院檢查云云。惟被告於抗告狀內陳稱看守所曾就其所述之
    病症進行檢查並開立相關藥物供其服用，堪認被告於羈押期
    間持續受到看守所內之醫療人員診療及照顧，本件復無其他
    證據可認被告所罹患之疾病有立即之生命危險，顯無刑事訴
    訟法第114條第3款所稱「現罹疾病，非保外治療顯難痊癒」
    之情形。準此，抗告意旨所執上情，難謂有據，為無理由。
五、綜上所述，原裁定以本件羈押之原因及必要性仍在，亦無符
    合刑事訴訟法第114條所定應准予具保停止羈押之情形，因
    而駁回被告具保停止羈押之聲請，經核其認事用法，並無不
    合。抗告意旨仍執前詞，泛以其無逃亡之可能，並稱其甲狀
    腺腫大益發嚴重，且心臟會絞痛，須至醫院檢查為由，提起
    抗告，指摘原裁定不當，為無理由，應予駁回。
據上論斷，應依刑事訴訟法第412條，裁定如主文。　
中　　華　　民　　國　　110 　年　　10　　月　　19　　日
                  刑事第十一庭  審判長法　官  張江澤
                                      法　官  梁志偉
                                      法　官  章曉文
以上正本證明與原本無異。
不得再抗告。
                                      書記官  賴又瑄
中　　華　　民　　國　　110 　年　　10　　月　　19　　日